臺灣桃園地方法院刑事判決
111年度審易字第2146號
公  訴  人  臺灣桃園地方檢察署檢察官廖晟哲
被      告  吳泰錫



上列被告因竊盜案件，經檢察官提起公訴（109年度偵緝字第217
9號），被告於準備程序中就被訴事實為有罪之陳述，經本院告
知簡式審判程序意旨，並聽取當事人之意見後，裁定改依簡式審
判程序審理，判決如下：
    主  文
吳泰錫犯結夥三人以上、攜帶兇器竊盜罪，累犯，處有期徒刑六
月，如易科罰金，以新臺幣一千元折算一日。　
未扣案如附表所示之物共同沒收，於全部或一部不能沒收或不宜
執行沒收時，共同追徵其價額。　
　　事實及理由
一、犯罪事實：吳泰錫與2名真實姓名年籍不詳之成年男子共同
    意圖為自己不法所有，基於加重竊盜之犯意聯絡，於民國10
    8年12月18日上午10時35分許，駕駛車牌號碼00-0000號自用
    小客車，至鄧文豪所經營位在桃園市○○區○○路0○0號「一甩
    入魂娃娃機店」，持客觀上足以威脅人生命、身體、安全，
    可當作兇器使用之油壓剪、撬釘器（均未扣案），破壞店內
    兌幣機上下之鎖頭後（毀損部分未據告訴），竊取如附表所
    示之物，得手後隨即駕車離去。
二、證據名稱：
　㈠被告吳泰錫分別於警詢、檢察官訊問、本院準備程序及審理
    中之自白。
　㈡告訴人鄧文豪於警詢中之陳述。
　㈢監視器畫面截圖、現場照片。
三、論罪科刑：
　㈠核被告所為，係犯刑法第321條第1項第3款、第4款結夥三人
    以上、攜帶兇器竊盜罪。
　㈡吳泰錫與2名真實姓名年籍不詳之成年男子就上開犯行間，有
    犯意聯絡及行為分擔，應論為共同正犯。
　㈢被告前於①101年間因施用毒品案件，經本院以101年度審訴字
    第872號判決分別處有期徒刑9月（共2罪）、3月（共2罪）
    ，應執行有期徒刑1年8月確定；②101年間因施用毒品案件，
    經臺灣士林地方法院以102年度審訴字第203號判決分別處有
    期徒刑10月、4月確定；③101年間因施用毒品案件，經臺灣
    彰化地方法院以101年度訴字第1380號判決分別處有期徒刑1
    0月、4月確定；④102年間因偽造文書等案件經本院以102年
    度審訴字第1635號判決分別處有期徒刑9月、8月、7月、7月
    （共2罪）、4月確定。①②案件嗣經臺灣士林地方法院以103
    年度聲字第549號裁定應執行有期徒刑2年6月確定（執行期
    間102年5月6日至104年10月31日，下稱應執行刑A ），③④案
    件嗣經本院以103年度聲字第1447號裁定定應執行有期徒刑4
    年1月確定（執行期間104年11月1日至108年11月30日，下稱
    應執行刑B）。應執行刑A 、B 接續執行後，於107年6月6日
    假釋付保護管束，嗣經撤銷假釋，其中應執行刑A 業於假釋
    前之104年10月31日執行完畢，有臺灣高等法院被告前案紀
    錄卷可按，其於有期徒刑執行完畢後，5年內故意再犯本案
    有期徒刑以上之罪，固為累犯，惟經本院審酌被告上揭罪刑
    與本案所犯竊盜罪之罪質不同，犯罪情節、動機、目的、手
    段均有異，尚難認其有特別惡性或對刑罰反應力薄弱之情，
    爰裁量不加重其最低本刑。
　㈣爰審酌被告恣意竊取他人財物，所為非是，惟念其犯後坦承
    罪行，兼衡其犯罪之動機、目的、手段、對被害人所生損害
    、智識程度、生活及經濟狀況等一切情狀，量處如主文所示
    之刑，並諭知易科罰金之折算標準。
四、沒收：
　㈠被告持以行竊之油壓剪、撬釘器並未扣案，現是否尚存而未
    滅失，未據檢察官釋明，又本院認該油壓剪、撬釘器沒收或
    追徵與否，對於被告不法行為之非難，抑或刑罰之預防或矯
    治目的助益甚微，欠缺刑法上之重要性，且若另外開啟執行
    程序顯不符經濟效益，為免執行困難及耗費資源，爰依刑法
    第38條之2第2項規定不予宣告沒收或追徵。
　㈡查被告與2名真實姓名年籍不詳之成年男子共同竊得如附表所
    示之物為其犯罪所得，未據扣案，亦未實際合法發還告訴人
    ，雖被告於本院準備程序中供稱僅分得1千元等語，惟其於
    偵查中供稱伊沒有拿到錢，錢被另1人拿走了等語，前後不
    一，真實性顯非無疑，且卷內除被告供述外，並無實際分配
    贓物之明確事證，應依刑法第38條之1第1項前段、第3項規
    定對被告與該2名真實姓名年籍不詳之成年男子宣告共同沒
    收，並於全部或一部不能沒收或不宜執行沒收時，共同追徵
    其價額。
五、應依刑事訴訟法第273條之1第1項、第299條第1項前段、第3
    10條之2、第454條第1項，判決如主文。
六、如不服本判決應於收受判決後20日內向本院提出上訴書狀，
    並應敘述具體理由。其未敘述上訴理由者，應於上訴期間屆
    滿後20日內向本院補提理由書（均須按他造當事人之人數附
    繕本）「切勿逕送上級法院」。
本案經檢察官陳淑蓉到庭執行職務。
中　　華　　民　　國　　111 　年　　11　　月　　25　　日
                  刑事審查庭  法　官　馮浩庭
以上正本證明與原本無異。
如不服本判決應於收受判決後20日內向本院提出上訴書狀，並應
敘述具體理由。其未敘述上訴理由者，應於上訴期間屆滿後20日
內向本院補提理由書(均須按他造當事人之人數附繕本)「切勿逕
送上級法院」。 
　　　　　　　　　　　　　　　書記官　張怡婷 
中　　華　　民　　國　　111 　年　　11　　月　　28　　日
附錄本案論罪科刑法條： 
中華民國刑法第321條
犯前條第 1 項、第 2 項之罪而有下列情形之一者，處 6 月以
上 5 年以下有期徒刑，得併科 50 萬元以下罰金：
一、侵入住宅或有人居住之建築物、船艦或隱匿其內而犯之。
二、毀越門窗、牆垣或其他安全設備而犯之。
三、攜帶兇器而犯之。
四、結夥三人以上而犯之。
五、乘火災、水災或其他災害之際而犯之。
六、在車站、港埠、航空站或其他供水、陸、空公眾運輸之舟、
    車、航空機內而犯之。
前項之未遂犯罰之。　
附表：
編號 竊得財物品項 數量  一 紙鈔機盒（其內有現金新臺幣1萬2,450元） 1盒